臺灣苗栗地方法院刑事判決　　　　　　 　96年度訴字第227號
公　訴　人　臺灣苗栗地方法院檢察署檢察官
被　　　告　甲○○
選任辯護人　彭巧君律師
上列被告因違反槍砲彈藥刀械管制條例等案件，經檢察官提起公
訴（95年度偵字第3349號、96年度偵字第1045號），本院判決如
下：
    主    文
甲○○未經許可，寄藏可發射子彈具有殺傷力之改造手槍，累犯
，處有期徒刑參年陸月，併科罰金新台幣伍萬元，罰金如易服勞
役，以新台幣壹仟元折算壹日；扣案之改造玩具手槍壹枝（含彈
匣壹個、槍枝管制編號：0000000000號)，沒收之。又以非法方
法，剝奪人之行動自由，累犯，處有期徒刑壹年，減為有期徒刑
陸月。又服用酒類，不能安全駕駛動力交通工具而駕駛，累犯，
處拘役伍拾日，減為拘役貳拾伍日。又對於公務員依法執行職務
時，施強暴，累犯，處有期徒刑陸月，減為有期徒刑參月。徒刑
部分應執行有期徒刑肆年，拘役不執行，併科罰金新台幣伍萬元
，罰金如易服勞役，以新台幣壹仟元折算壹日；扣案之改造玩具
手槍壹枝（含彈匣壹個、槍枝管制編號：0000000000號)，沒收
之。
    犯罪事實
一、前科資料：
    甲○○前於民國91年間因違反毒品危害防制條例案，經本院
    以91年訴字第96號判決，判處有期徒刑1 年5 月確定，93年
    6 月24日縮刑期滿執行完畢。（構成累犯）
二、詎其仍不知悔改，而為下列行為：
（一）明知非經中央主管機關許可，不得任意為他人寄藏或持有
      槍砲彈藥刀械管制條例規定管制之槍枝、子彈等違禁物。
      竟基於為他人寄藏具有殺傷力之改造手槍之犯意，未經許
      可而於民國95年1 、2 月間某日，在苗栗縣後龍鎮水尾里
      海邊，受綽號「阿猴」成年男子之委託，代其保管可擊發
      適用子彈、具有殺傷力之仿WALTHER 廠PPK/S 型半自動手
      槍製造之槍枝換裝土造金屬槍管而成之改造手槍（含彈匣
      1 個，槍枝管制編號0000000000，下稱改造手槍）1 把及
      不具有殺傷力之土造子彈2 顆後，將之藏放於甲○○苗栗
      縣竹南鎮○○街87之1 號住處內。
（二）於95年6 月16日晚上11時許，甲○○因於網際網路上與陳
      穎灝發生爭執，雙方乃相約於同月17日凌晨於竹南火車站
      見面談判，同日凌晨2 時許，陳穎灝夥同丁○○、辛○○
      及乙○○、己○○、庚○○駕車抵達現場，甲○○則基於
      妨害自由、恐嚇危害安全及傷害之概括犯意，獨自騎乘機
      車攜帶上開槍彈到場，並於到場後旋即持上開槍彈指向丁○○、辛○○，以此加害生命、身體之事，恐嚇丁○○、
      辛○○，致生危害於丁○○、辛○○之安全，令其不得離
      開，丁○○、辛○○、陳穎灝見狀乃迅即逃離現場；甲○○仍承前犯意隨即持上開槍彈趨向陳穎灝等人原所乘坐之
      自小客車，嚇令仍在車上之乙○○、己○○、庚○○3 人
      下車，並命3 人蹲下，旋動手捶打乙○○3 人（傷害部分
      未據告訴），使乙○○三人因害怕遭槍擊而無從依本人之
      意願離開現場，而以非法之方法，剝奪乙○○3 人之行動
      自由約5 至10分鐘，嗣甲○○為免陳穎灝等人前往其住處
      ，乃先離開現場返家查看後又返回現場，恰警獲報有人持
      槍在竹南火車站前打架，亦前往處理，甲○○見警在場，
      旋即調頭離開，經在場之陳穎灝指證，員警旋即在苗栗縣
      竹南鎮○○路附近盤檢甲○○，嗣並由甲○○帶同員警，
      在其竹南鎮○○街87之1 號住處騎樓鐵門旁扣得上開槍彈
      。
（三）又甲○○於96年2 月12日晚上8 時至翌日凌晨0 時30分間
      ，在苗栗縣苗栗市○○路情有獨鍾卡拉OK店內，與友人共
      飲威士忌一瓶後，明知自己已達駕駛動力交通工具之操控
      能力降低而無法安全駕駛之程度，卻仍駕駛CS─5329號自
      小客車，由飲酒地出發欲到同縣市之南苗市區吃消夜。至
      同日凌晨0 時50分許，其行經同縣市○○路與建功街口時
      ，因酒精作用致其注意力降低而闖越紅燈，然旋為巡邏之
      苗栗縣警察局苗栗分局北苗派出所員警戊○○、丙○○發
      現而予攔檢，並對其施以呼氣酒精濃度測試，測得其酒測
      值高達每公升0 ．38毫克。
（四）測定酒測值後，苗栗縣警察局苗栗分局北苗派出所員警戊○○、丙○○乃依道路交通管理處罰條例之規定，當場要
      求甲○○配合執行移置保管其所駕汽車程序，詎甲○○竟
      借酒意，不滿警員依法執行職務之處置拒絕配合，當場以
      「幹你娘」等語侮辱警員戊○○、丙○○，並朝戊○○臉
      上吐口水（公然侮辱部分均未據告訴）；並於員警以現行
      犯將之逮捕之際，推打戊○○、丙○○，造成戊○○右膝
      蓋多處擦傷、丙○○右手小指擦傷（傷害部分未據告訴）
      ，而對於依法執行職務之警員，施以強暴，惟嗣仍為警逮
      捕。
三、案經苗栗縣警察局竹南分局、苗栗分局報請臺灣苗栗地方法
    院檢察署檢察官偵查起訴。
    理    由
一、認定犯罪事實所憑之證據及理由：
（一）證據能力：（刑事訴訟法第159 條之5 ）
      按被告以外之人（包括證人、鑑定人、告訴人、被害人及
      共同被告等）於審判外之陳述雖不符刑事訴訟法第159 條
      之1 至之4 等4 條之規定，而經當事人於審判程序同意作
      為證據，法院審酌該言詞陳述或書面陳述作成時之情況，
      認為適當者，亦得為證據；當事人、代理人或辯護人於法
      院調查證據時，知有刑事訴訟法第159 條第1 項不得為證
      據之情形，而未於言詞辯論終結前聲明異議者，視為有前
      項之同意，同法第159 條之5 定有明文。立法意旨在於傳
      聞證據未經當事人之反對詰問予以核實，原則上先予排除
      。惟若當事人已放棄反對詰問權，於審判程序中表明同意
      該等傳聞證據可作為證據；或於言詞辯論終結前未聲明異
      議，基於尊重當事人對傳聞證據之處分權，及證據資料愈
      豐富，愈有助於真實發見之理念，且強化言詞辯論主義，
      使訴訟程序得以順暢進行，是本件理由欄（二）供述證據
      項所示證人庚○○、陳穎灝、丁○○、乙○○、己○○、
      辛○○戊○○、丙○○及鄧鋧興之證詞雖屬傳聞證據，惟
      既經被告未表示異議視為同意，亦均具有證據能力，合先
      敘明。（見本院卷96年7 月3 日審判筆錄第4 ～8 頁）
（二）犯罪事實欄（一）相關證據：
   1、被告甲○○對前開犯罪事實於本案偵審中均坦承不諱。（
      見95年偵字第3349號偵查卷第43頁、96年偵字第1045號偵
      查卷第32頁、本院卷96年7 月3 日審判筆錄第8 頁）
   2、上揭扣案之槍枝1把，經送請內政部警政署刑事警察局鑑驗
      結果，認係由仿WALTHER廠PPK/S型半自動手槍製造之槍枝
      換裝土造金屬槍管而成之改造手槍，機械性能良好，可擊
      發適用子彈，具有殺傷力。至扣案之土造子彈2 發（具直
      徑約8.0mm 之土造金屬彈頭），經取樣1 顆試射，無法擊
      發，認不具殺傷力。此有內政部警政署刑事警察局95年 7
      月19日刑鑑字第0950091452號槍彈鑑定書在卷可稽。（見
      95年偵字第3349號偵查卷第47～50頁）
   3、上開槍、彈起獲處照片6 張：證明被告寄藏感改造槍彈之
      事實。（見95年度偵字第3349號偵查卷第33～35頁）
   4、查獲警員鄧鋧興之職務報告一份：證明查獲經過及被告並
      不成立自首之事實。（見95年度偵字第3349號偵查卷第58
      ～59頁）
（三）犯罪事實欄（二）相關證據：
   1、被告甲○○對前開犯罪事實於本案偵審中均坦承不諱。（
      見95年偵字第3349號偵查卷第43頁、96年偵字第1045號偵
      查卷第32頁、本院卷96年7 月3 日審判筆錄第8 頁）
   2、證人庚○○於偵訊之陳述：證明案發經過及庚○○、乙○○、己○○等人遭被告限制行動自由之情形。（見95年度
      偵字第3349號偵查卷第19～22頁）
   3、證人陳穎灝於警詢之陳述：證明案發經過及丁○○已先行
      向警方報案在竹南火車站有人持槍打架、而陳穎灝於再次
      看見被告時，即向警指證被告等事實。（見95年度偵字第
      3349號偵查卷第11～12頁）
   4、證人丁○○於警詢之陳述：證明案發經過及丁○○遭被告
      持槍威嚇之情形。（見95年度偵字第3349號偵查卷第9 ～
      10頁）
   5、證人乙○○於警詢之陳述：證明案發經過及乙○○、庚○○、己○○遭被告限制行動自由之情形。（見95年度偵字
      第3349號偵查卷第13～14頁）
   6、證人己○○於警詢之陳述：證明案發經過及己○○、乙○○、庚○○遭被告限制行動自由之情形。（見95年度偵字
      第3349號偵查卷第15～16頁）
   7、證人辛○○於警詢之陳述：證明案發經過及辛○○遭被告
      持槍威嚇之情形。（見95年度偵字第3349號偵查卷第17～
      18頁）
   8、查獲警員鄧鋧興之職務報告一份：證明犯罪事實查獲經過
      。（見95年度偵字第3349號偵查卷第58～59頁）
（四）犯罪事實欄（三）相關證據：
   1、被告甲○○對前開犯罪事實於本案偵審中均坦承不諱。（
      見95年偵字第3349號偵查卷第43頁、96年偵字第1045號偵
      查卷第32頁、本院卷96年7 月3 日審判筆錄第8 頁）
   2、證人即警員戊○○於警詢之陳述：證明案發經過及被告酒
      醉駕車之事實。（見96年度偵字第1045號第12～14頁）
   3、證人即警員丙○○於警詢之陳述：證明案發經過及被告酒
      醉駕車之事實。（見96年度偵字第1045號第15～18頁）
   4、被告之呼氣酒精濃度測試值單一紙：證明被告醉態駕駛之
      事實。（見96年度偵字第1045號第21頁）
（五）犯罪事實欄（四）相關證據：
   1、被告甲○○對前開犯罪事實於本案偵審中均坦承不諱。（
      見95年偵字第3349號偵查卷第43頁、96年偵字第1045號偵
      查卷第32頁、本院卷96年7 月3 日審判筆錄第8 頁）
   2、證人即警員戊○○於警詢之陳述：證明案發經過及被告妨
      害公務之事實。（見96年度偵字第1045號第12～14頁）
   3、證人即警員丙○○於警詢之陳述：證明案發經過及被告妨
      害公務之事實。（見96年度偵字第1045號第15～18頁）
   4、員警戊○○、丙○○之診斷證明書各一份：證明員警因被
      告強暴之行為而受傷之事實。（見96年度偵字第1045號第
      18頁）
   5、員警戊○○、丙○○之傷勢照片一份：證明員警受傷情形
      。（見96年度偵字第1045號第24頁）
（六）由上述各節參互佐證，被告甲○○首揭自白，核與事實相
      符，應堪採信。本件事證明確，被告上揭犯行，足堪認定
      ，應予依法論科。
二、論罪科刑之理由：
（一）新舊法之比較適用：
      被告甲○○行為後，刑法及刑法施行法業於94年2 月2 日
      總統令公布修正，於95年7 月1 日施行（下稱新刑法，修
      正前刑法下稱舊刑法），參酌最高法院95年5 月23日刑事
      庭第8 次會議決議，新刑法第2 條第1 項之規定，係規範
      行為後法律變更所生新舊法律比較適用之準據法，於新刑
      法施行後，應適用新刑法第2 條第1 項之規定，為「從舊
      從輕」之比較。本案涉及併科罰金易服勞役及數罪併罰定
      執行刑之部分法律條文：
   1、按原刑法第42條第2 項關於易服勞役折算標準之規定，亦
      於94年1 月7 日修正，並於94年2 月2 日公布，自95年 7
      月1 日生效施行。而被告於行為時，刑法第42條第2 項前
      段規定：「易服勞役以1 元以上3 元以下折算1 日。」；
      又被告行為時之易服勞役折算標準，業據修正前罰金罰鍰
      提高標準條例第2 條前段規定，就其原定數額提高為1 百
      倍折算1 日，則本件被告行為時之易服勞役折算標準，應
      以銀元1 百元以上3 百元以下折算1 日，即新臺幣3 百元
      以上9 百元折算1 日。惟95年7 月1 日修正公布施行之刑
      法第42條第3 項前段規定：「易服勞役以新臺幣1 千元、
      2 千元或3 千元折算1 日。」比較修正前後之易服勞役折
      算標準，以修正後之規定，較有利於被告，則應依刑法第
      2 條第1 項後段規定，適用修正後之刑法第42第3 項前段
      規定，定其折算標準，諭知被告所科罰金刑，如易服勞役
      ，以新臺幣1 千元折算1 日。
   2、按修正後刑法第51第10款規定：「依第5款至第9款所定之
      刑，併執行之。但應執行者為3年以上有期徒刑與拘役時
      ，不執行拘役」；與修正前同規定為：「依第5款至第9款
      所定之刑，併執行之」相比較；在本件應執行者合計為有
      期徒刑3年以上之刑與拘役時，即不執行拘役，自以修正
      後之規定對被告較為有利，應依前揭刑法第2條第1項之規
      定，適用有利於被告之新法。
   3、綜上所述，本件比較併科罰金易服勞役及數罪併罰併定執
      行刑等相關規定結果，以修正後之新法對上揭被告較為有
      利，爰依刑法第2 條第1 項但書規定，一體適用修正後之
      新刑法。
（二）被告成立之犯罪：
   1、查被告甲○○於95年1 、2 月間某日起寄藏具有殺傷力改
      造槍枝1 枝，迄至95年6 月17日為警查獲而供出上開槍枝
      並起出，其行為時均在94年1 月28日之後，被告所為自應
      依94年1 月26日修正公布，而於同年月28日生效之槍砲彈
      藥刀械管制條例論處。又按槍砲彈藥刀械管制條例第8 條
      第4 項，係將持有與寄藏為分別之處罰規定，而寄藏與持
      有，均係將物置於自己實力支配之下，僅寄藏必先有他人
      之持有行為，而後始為之受寄代藏而已，故寄藏之受人委
      託代為保管，其保管之本身，亦屬持有，不過，此之持有
      係受寄之當然結果，不應另就持有予以論罪。核被告於犯
      罪事實欄（一）所為，係犯槍砲彈藥刀械管制條例第8 條
      第4 項之未經許可寄藏可發射子彈具有殺傷力之改造手槍
      罪。
   2、另按刑法第302 條第1 項之妨害自由罪，包括私行拘禁及
      以其他非法方法兩種型態，所謂非法方法，係指強暴、脅
      迫或恐嚇等一切不法手段。因此，如於非法剝奪他人行動
      自由之行為繼續中，再對被害人施加恐嚇，則其恐嚇之行
      為，仍屬剝奪行動自由之部分行為，不另論罪（最高法院
      74年台上字第3404號判例、87年度台上字第1066號判決參
      照）。經查被告甲○○持系爭改造手槍威嚇丁○○、辛○○、乙○○、己○○、庚○○等5 被害人，原係為達到限
      制丁○○、戴翰威、乙○○、己○○、庚○○等5 人行動
      自由之目的，揆諸前揭實務見解，刑法302 條之妨害自由
      罪，原包括私禁及以其他非法方法剝奪人之行動自由而言
      ，所謂非法方法，當包括強暴、脅迫等情事在內，縱被告
      所為，合於刑法第305 條恐嚇危害安全之情形，仍應視為
      剝奪行動自由之部分行為，從而，本案被告甲○○雖有持
      槍對被害人等5 人恫嚇等情節，並因而致被害人等心生畏
      懼，致生危害於安全，惟此均在被告妨害自由行為繼續中
      ，自屬包含於剝奪被害人行動自由之同一意念之中，不另
      論罪。故核本案被告於犯罪事實欄（二）以持槍恐嚇之方
      式對5 被害人恫嚇（其中丁○○、辛○○見狀即與陳穎灝
      等3 人逃離現場）並進而限制乙○○、己○○、劉德等3
      人行動自由於火車站前，其恐嚇之行為應僅係妨害自由之
      部分行為，應論以1 行為觸犯5 妨害自由罪之想像競合，
      而從1 重之妨害自由罪處斷為已足。公訴人認被告應成立
      恐嚇罪及剝奪他人行動自由罪之數罪，而請求予以分論併
      罰，容有誤會。
   3、復查，被告甲○○於飲用威士忌一瓶後，以致呼氣酒測值
      達每公升0.38毫克，並駕駛動力交通工具闖越交通紅燈號
      誌之行為，係犯刑法第185 條之3 服用酒類，不能安全駕
      駛動力交通工具而駕駛罪；又於被攔檢後因對值勤員警以
      言語及吐口水方式公然侮辱，而遭員警以現行犯將之逮捕
      之際，推打員警戊○○、丙○○，造成戊○○右膝蓋多處
      擦傷、丙○○右手小指擦傷，係犯刑法第135 條第1 項對
      於公務員依法執行職務時，施強暴之妨害公務罪。
   4、被告所犯上開未經許可寄藏可發射子彈具有殺傷力之改造
      手槍、妨害自由、醉態駕駛及妨害公務等4 罪，犯意個別
      、行為不同，應予分論併罰。
（三）末查被告甲○○有如本判決事實欄第一項所載論罪科刑之
      執行紀錄，由臺灣高等法院被告前案記錄表可參，其於有
      期徒刑執行完畢後，5 年內再犯上開違反槍砲彈藥刀械管
      制條例、妨害自由罪、醉態駕駛罪及妨害公務罪，為累犯
      ，均應依刑法第47條規定，加重其刑。又查被告雖對上開
      犯罪事實坦誠不諱，惟辯稱其於寄藏改造槍枝犯行未據查
      獲確切事證前，已向警察機關自首其確實寄藏系爭槍枝，
      並供出其藏放地點，應可成立自首云云。惟參酌實務見解
      認為：犯人在犯罪未發覺之前，向該管公務員告知其犯罪
      ，而不逃避接受裁判，即與刑法第62條規定自首之條件相
      符，不以言明「自首」並「願受裁判」為必要（最高法院
      63年台上字第1101號判例意旨可資參照）；且刑法第62條
      之所謂「發覺」，係指有偵查犯罪職權之公務員已知悉犯
      罪事實與犯罪之人而言，而「所謂知悉，固不以確知其為
      犯罪之人為必要，但必其犯罪事實，確實存在，且為該管
      公務員所確知」，始屬相當。如犯罪事實並不存在而懷疑
      其已發生，或雖已發生，而為該管公務員所不知，僅係推
      測其已發生而與事實巧合，均與已發覺之情形有別（最高
      法院75年台上字第1634號判例意旨參照）。查本件查獲槍
      枝之苗栗縣警察局竹南分局竹南派出所承辦員警鄧鋧興之
      職務報告及證人乙○○、己○○、庚○○之證述可知，被
      告甲○○持有具殺傷力改造手槍之犯罪事實，業因上開證
      人之具體指述，而為有偵查犯罪職權之員警所知悉。雖其
      後被告甲○○於警詢偵查過程中配合態度良好，並帶同警
      員至其住處起出系爭改造手槍，惟仍無礙於有偵查犯罪職
      權之公務員已知悉犯罪事實與犯罪之人在先之事實，故被
      告甲○○於犯後主動配合偵查行為尚不成立自首，其所為
      上開辯解，或對刑法所規定自首成立要件容有誤解，無足
      憑採，併此敘明。
（四）量刑理由之說明：
   1、爰審酌近年來我國非法槍枝、子彈氾濫，嚴重危害國人生
      命、身體及財產之安全，被告無視禁令，寄藏系爭改造手
      槍之行為，足以對社會之治安及他人之生命、財產安全造
      成危險，本應嚴罰重懲，然審酌被告犯後主動配合警方調
      查，並於偵審過程始終坦承犯行，態度良好、其另持有扣
      案之改造子彈不具殺傷力，併參酌其素行不佳，曾有施用
      毒品前科紀錄，竟無故持有上開具有殺傷力之改造槍枝，
      僅因私人隙怨，即妨害他人自由、危害社會安寧秩序，復
      罔顧交通秩序及他人生命財產安全醉態駕駛，且於員警依
      法執行職務時，接續以不堪字眼辱罵，並施強暴，嚴重妨
      礙員警勤務之執行，及其生活狀況、品行、智識程度、犯
      罪之動機、目的、手段、所生危害及公訴人請求依法量刑
      等一切情狀，爰量處主文所示之刑，及就併科罰金部分依
      新刑法第42條第3 項諭知易服勞役之折算標準，以資懲儆
      。
   2、次查，被告甲○○所犯又所犯服用酒類，不能安全駕駛動
      力交通工具而駕駛，及對於公務員依法執行職務時，施強
      暴，其犯行時間在96年2 月12日至96年2 月13日，係在96
      年4 月24日之前，合於中華民國九十六年罪犯減刑條例第
      3 條第15款所列罪名；又所犯以非法方法，剝奪人之行動
      自由，其犯行時間在95年6 月17日，亦係在96年4 月24日
      之前，雖非中華民國九十六年罪犯減刑條例第3 條所列罪
      名，但宣告刑在有期徒刑1 年6 月以下。上開3 罪依中華
      民國九十六年罪犯減刑條例第2 條第1 項第3 款、同條例
      第7 條第2 項規定，均應減刑2 分之1 同時諭知其減得之
      刑。又妨礙公務罪及妨害自由罪依同條例第11條，與不應
      減刑之未經許可，寄藏可發射子彈具有殺傷力之改造手槍
      罪，併定其應執行之刑，併此敘明。
   3、末按，依修正後刑法第51條第10款但書規定：「但應執行
      者為3 年以上有期徒刑與拘役時，不執行拘役」。查本件
      被告所犯醉態駕駛罪，減刑後應執行拘役25日，惟因被告
      所犯妨礙公務、妨害自由及未經許可，寄藏可發射子彈具
      有殺傷力之改造手槍等3 罪，併定執行刑為有期徒刑4 年
      ，為3 年以上有期徒刑，故拘役部分不予執行。
（五）沒收部分：
      扣案之具殺傷力之仿Walther 廠PPK/S 型之半自動改造手
      槍1 把（含彈匣1 個、槍枝管制編號：0000000000號），
      屬違禁物，應依刑法第38條第1 項第1 款宣告沒收；另扣
      案之土造子彈2 顆（加裝直徑約8.0 mm土造金屬彈頭）經
      取樣1 顆實際試射擊發，認不具殺傷力，不屬違禁物，爰
      不予宣告沒收，併此敘明。
三、適用之法律：
（一）刑事訴訟法第299條第1 項前段。
（二）槍砲彈藥刀械管制條例第8 條第4 項。
（三）刑法第11條前段、第2 條第1 項但書、第135 條第1 項、
      第185 條之3 、第302 條第1 項、第55條、第42條第3 項
      、第47條、第38條第1 項第1 款、第51條第5 款、第10
      款但書、第50條。
（四）中華民國九十六年罪犯減刑條例第2 條第1 項第3 款、第
      3 條第1 項第15款、第7 條第2 項、第11條。
本案經檢察官李基彰到庭執行職務。
中　　華　　民　　國　　96　　年　　7　 　月　　31　　日
                  刑事第二庭審判長法　官  楊清益
                                  法  官  吳炳桂
                                  法  官  林靜雯
以上正本證明與原本無異。
如不服本判決，應於判決送達後10日內向本院提出上訴狀（應抄
附繕本）。
                                  書記官  劉千瑄
中　　華　　民　　國　　96　　年　　7 　　月　　31　　日
附錄本判決論罪科刑法條全文
槍砲彈藥刀械管制條例第8 條第4 項：
未經許可，持有、寄藏或意圖販賣而陳列第1 項所列槍枝者，處
3 年以上10年以下有期徒刑，併科新臺幣700 萬元以下罰金。
中華民國刑法第135 條第1 項：
對於公務員依法執行職務時，施強暴脅迫者，處3 年以下有期徒
刑、拘役或3 百元以下罰金。
中華民國刑法第185 條之3 ：
服用毒品、麻醉藥品、酒類或其他相類之物，不能安全駕駛動力
交通工具而駕駛者，處1 年以下有期徒刑、拘役或3 萬元以下罰
金。
中華民國刑法第302 條第1 項：
私行拘禁或以其他非法方法，剝奪人之行動自由者，處5 年以下
有期徒刑、拘役或3 百元以下罰金。
